【裁判字號】    89,易,605
【裁判日期】    890731
【裁判案由】    竊盜
【裁判全文】
臺灣屏東地方法院刑事判決                          八十九年度易字第六五號
    公  訴  人  臺灣屏東地方法院檢察署檢察官
    被      告  甲○○
右列被告因竊盜案件，經檢察官提起公訴（八十八年度偵字第七六三八號），本院判
決如左：
     主  文
甲○○共同連續竊盜，處有期徒刑壹年貳月。
     事  實
一、甲○○前因違反麻醉藥品管理條例、竊盜、妨害兵役治罪條例、贓物、槍砲彈藥
    刀械管制條例、侵占等案件，經法院分別於民國八十七年三月六日、八十八年十
    月二十九日、八十八年三月三十日、八十八年七月三十一日、八十八年八月二十
    五日八十八年十二月二十八日各判處拘役三十日、二年六月、三月、十月、三月
    、四月確定，不知警惕。復與莊國禎（由本院另行審理中）共同意圖為自己不法
    之所有，基於竊盜之概括犯意，自八十七年一月間起，在屏東縣鹽埔鄉○○段一
    三０六地號、一三一０地號、一三一一地號、一三一一之一地號、一三一一之二
    地號、一三一二地號等六筆國有農牧用地上，及在屏東縣鹽埔鄉○○○段四三二
    地號國有農牧用地暨同段四三一地號莊玉水所有土地上，由甲○○以挖土機盜採
    陸砂後販售他人圖利，計挖取上開國有土地上之陸砂二萬七千零四十五平方公尺
    ；上開莊玉水土地上之陸砂三千二百五十五平方公尺。嗣於同年三月二十四日下
    午十九時四十五分許為警據報當場查獲，並扣得挖土機乙台。
二、案經屏東縣警察局里港分局移送台灣屏東地方法院檢察署檢察官偵查起訴。
     理  由
一、訊之被告甲○○矢口否認右揭犯行，辯稱：其並未挖取起訴書所載土地之陸砂，
    其僅挖掘鄰近土地之砂土三十幾台車，用來鋪魚塭道路云云。經查：右揭事實，
    業據被告在警訊自白：「問：你是否與莊國禎合夥在右記地號土地（指屏東縣鹽
    埔鄉○○段一三一一之一、一三一二地號、屏東縣鹽埔鄉○○○段一三一二地號
    等筆土地）上未經許可採取砂石？（被告）答：確實有這件事。：：問：你與莊
    國禎未經許可採取之砂石如何分帳？（被告）答：我是以每十五立方公尺為一台
    ，然後莊國禎可分得新台幣五百元：：」等語，嗣在偵訊時亦供稱：「（檢察官
    ）問：莊國禎為何叫你挖？（被告）答：他是地主，我們向他買砂石，他叫我們
    去挖，我們以二十萬元向他買。」等語，核與共同被告莊國禎在偵訊時供稱：「
    （檢察官）問：是不是你叫甲○○去挖的？答：剛開始是，八十七年一月底：：
    問：除你及甲○○外尚有無其他人參與？答：沒有：：問：你挖你的出租地是何
    原因？答：為了要賣砂石。問：警方在現場查到開挖的一三０六地號等五筆土地
    ，是否均是你與甲○○挖的？答：是。」等語相符，並有現場照片多幀在卷可憑
    ，及挖土機一台扣案足佐，又被告所盜挖地點為國有土地之事實，亦有土地登記
    簿謄本等件在卷可稽，又被告挖取範圍為屏東縣鹽埔鄉○○段一三０六地號、一
    三一０地號、一三一一地號、一三一一之一地號、一三一一之二地號、一三一二
    地號等六筆國有農牧用地上，及在屏東縣鹽埔鄉○○○段四三二地號國有農牧用
    地暨同段四三一地號莊玉水所有土地，且計挖取上開國有土地上之陸砂二萬七千
    零四十五平方公尺；上開莊玉水土地上之陸砂三千二百五十五平方公尺等情，亦
    經本院至現場勘驗及囑託地政機關實施測量，並製有勘驗筆錄、土地複丈成果圖
    在卷可稽，此亦經調取本院八十九年度易緝字第二號刑事卷宗閱明無訛；又莊玉
    水並未同意由他人挖取其所有上開土地上之陸砂一節，亦據證人莊玉水在警訊供
    述明確；至警、偵訊時因尚未施測，故調查員及檢察官僅得就大約之土地地號訊
    問，然其等係就遭盜採陸砂之範圍為訊問，亦堪認被告上開供述是針對全部範圍
    作回答，被告辯稱僅挖三十幾台鋪魚塭道路，即與事實不符，核屬卸詞，不足採
    信，事證明確，被告犯行堪以認定。
二、核被告所為係犯刑法第三百二十條第一項之普通竊盜罪。被告與莊國禎就上開罪
    名，具有犯意連絡與行為分擔，為共同正犯。又被告先後多次竊盜犯行，時間緊
    接，犯罪構成要件相同，顯係基於概括犯意反覆為之，為連續犯，依刑法第五十
    六條規定論以一罪，並加重其刑。茲審酌被告圖利行竊之動機、目的、手段、盜
    挖國有土地之陸砂所生危害重大、否認犯行、如事實欄所示之不良素行（參卷附
    全國前案紀錄表）等情及其他一切情狀，量處如主文所示之刑。扣案之挖土機一
    台，尚難認係被告所有專供本件犯罪所用之物，爰不予宣告沒收，併此敘明。
據上論斷，應依刑事訴訟法第二百九十九條第一項前段，刑法第二十八條、第五十六
條、第三百二十條第一項、罰金罰鍰提高標準條例第一條前段，判決如主文。
中      華      民      國      八十九      年    七    月  三十一      日
                                      臺灣屏東地方法院刑事第一庭
                                          法  官    蕭世昌
右正本證明與原本無異。
對於本判決如有不服應於收受送達後十日內向本院提出上訴書狀上訴於台灣高等法院
高雄分院並按他造當事人之人數附具繕本。
                                          書記官   曾文玲
中      華      民      國      八十九      年    七    月    三十一    日
附錄本判決論罪法條
刑法第三百二十條第一項：
意圖為自己或第三人不法之所有，而竊取他人之動產者，為竊盜罪，處五年以下有期
徒刑、拘役或五百元以下罰金。


司法院資訊處製作；財團法人民間司法改革基金會備份。
